【裁判字號】    88,易,4170
【裁判日期】    890414
【裁判案由】    賭博
【裁判全文】
臺灣板橋地方法院刑事判決                        八十八年度易字第四一七號
    公  訴  人  臺灣板橋地方法院檢察署檢察官
    被      告  乙○○
    被      告  丙○○
右列被告因賭博案件，經檢察官提起公訴（八十八年度偵字第二一一六○號），本院
判決如左：
    主  文
乙○○、丙○○共同連續意圖營利聚眾賭博，各處有期徒刑伍月，如易科罰金，均以
參佰元折算壹日。扣案之麻將筒子肆拾粒、骰子肆拾粒、排尺壹支、帳單參張、抽頭
金新台幣四萬五千八百元沒收之。
    事  實
一、乙○○、丙○○與丁○○、己○○、黃宗亮（此三人已另案判決確定）共同基於
    意圖營利之概括犯意聯絡，於民國八十七年十二月八日起，由乙○○、丙○○向
    甲○○（另案判決確定）以約定每日新臺幣（下同）一千元之代價，承租其所有
    坐落臺北縣中和市○○路五四七號地下室供渠等經營賭博場所之用，並由乙○○
    、丙○○二人自八十七年十二月九日起提供其二人所有之麻將筒子、骰子為賭具
    ，丁○○、己○○、黃宗亮於賭博現場負責把風、清場等工作，而連續聚集不特
    定人賭博財物，並約定賭客輪流作莊，每萬元抽頭三百元予乙○○、丙○○。嗣
    於八十七年十二月十一日凌晨一時許，適有賭客周世勳、吳正幸、葉大光、胡維
    倫、潘希賢、徐嘉銘、白亞鑫、周忠義、郭勇佑、鍾少風、鍾敏雄、楊國安、許
    自欽、黃耀榮、郭秀蘭、劉宗萬、張妙、洪崇志、徐國峰、林金鈴、侯志明、楊
    永祥、楊雪美、許正雄、林貴雲、潘自強、簡益郎、鍾富美、邱春梅、曾榮華、
    許志明、林啟義、莊豐良（以上賭客另案由臺灣板橋地方法院簡易庭依社會秩序
    維護法審結）在上址賭博財物，為警當場查獲，並扣得麻將筒子肆拾粒、骰子肆
    拾粒、排尺壹支、帳單參張、乙○○、丙○○所得抽頭金四萬五千八百元及賭客
    之賭資二十九萬九千二百元。於警方查緝時，乙○○、丙○○推由丁○○、己○○、戊○○（另案判決確定）出面頂替，嗣於臺灣板橋地方法院八十八年度易字
    第一０二六號賭博案件審理中，丁○○、己○○、戊○○、甲○○始供出上情。
二、案經臺灣板橋地方法院檢察署檢察官偵查起訴。
    理  由
一、訊據被告乙○○、丙○○對右開事實均矢口否認，被告乙○○辯稱：伊並無向屋
    主承租房屋，且是第一次去賭玩，只是單純之賭客云云。被告丙○○則先辯稱：
    乙○○是伊之朋友，伊是拿錢借給乙○○，因為乙○○說他欠錢，打電話給伊，
    叫伊去捧場，到賭場伊借乙○○二十八萬元，自己帶一萬多去玩云云。後又辯稱
    ：當天是伊朋友叫阿亮，叫伊投資五萬元，可分紅，阿亮之名字伊不知道，當天
    阿亮也有在場賭博，也有到警局作筆錄，伊並無與乙○○共同承租該屋，如果有
    承租，應該有租約，依只是借錢給阿亮云云。經查，右揭地點（臺北縣中和市○○路五四七號地下室）係由被告二人共同承租，供渠等經營賭博場所之用，已經
    證人即屋主甲○○於本院調查時當庭證述明確，與證人丁○○、己○○、戊○○
    證稱：乙○○、丙○○為賭場負責人等情節相符，復有證人即參與賭博之周士勳
    證述：現場以推筒子賭博，屋主為林金德（甲○○），一萬元抽三百元等情歷歷
    。被告二人於查獲時在場，並於偵查中出資為證人丁○○、己○○、甲○○、黃
    宗亮等人繳納保證金，是被告與證人丁○○等人顯無何嫌隙，證人自無無端誣陷
    之理。且有麻將筒子四十粒、骰子四十粒、排尺一支、抽頭金四萬五千八百元、
    帳單三張及賭資二十九萬九千二百元扣案可證，被告二人所辯純係諉卸之詞，不
    足採信。事證明確，被告二人犯行堪以認定，應依法論科。
二、核被告二人所為，係犯刑法第二百六十八條前段之意圖營利供給賭博場所罪及第
    二百六十八條後段之意圖營利聚眾賭博罪。被告二人以一行為觸犯前揭二罪名，
    為想像競合犯之關係，應從一重之意圖營利聚眾賭博罪處斷，公訴人認被告二人
    係觸犯刑法第二百六十七條之常業賭博罪，容有誤會，起訴法條應予變更。被告
    乙○○、丙○○與丁○○、己○○、戊○○五人間，有犯意之聯絡及行為之分擔
    ，為共同正犯。被告二人前後數行為，時間緊密，犯意概括，所犯又係同一構成
    要件之行為，爰依連續犯之規定以一罪論並加重其刑。審酌被告等人犯罪之手段
    、所生危害及犯後之態度等一切情狀，各量處如主文所示之刑，並均諭知易科罰
    金之折算標準。扣案之麻將筒子四十粒、骰子四十粒、排尺一支、帳單三張為被
    告乙○○、丙○○所有，供賭博所用，抽頭金四萬五千八百元為犯罪所得，均應
    依法宣告沒收。賭資二十九萬九千二百元非被告所有且，已另案由本院簡易庭裁
    處，不為沒收之諭知。
據上論斷，應依刑事訴訟法第二百九十九條第一項前段、第三百條、刑法第二十八條
、第五十六條、第二百六十八條、第五十五條、第四十一條、第三十八條第一項第二
、三款，罰金罰鍰提高標準條例第一條前段、第二條，判決如主文。
本案經檢察官方伯勳到庭執行職務。
中      華      民      國    八十八    年      四      月     十三     日
          臺灣板橋地方法院刑事第四庭
                                              法  官  徐  子  涵
右正本證明與原本無異
如不服本判決應於送達後十日內向本院提出上訴狀
                                              書記官  彭  麗  紅
中      華      民      國    八十八    年      四      月     十五     日
附錄本案論罪科刑法條全文
刑法第二百六十八條
意圖營利，供給賭博場所或聚眾賭博者，處三年以下有期徒刑，得併科三千元以下罰
金。


司法院資訊處製作；財團法人民間司法改革基金會備份。
